

---
title: "Resumo do trabalho"

output: html_document
---
```{r include=FALSE}
#pacotes utilizados

pacotes <- c("tidyverse", "kableExtra")

options(rgl.debug = TRUE)

if(sum(as.numeric(!pacotes %in% installed.packages())) != 0){
  instalador <- pacotes[!pacotes %in% installed.packages()]
  for(i in 1:length(instalador)) {
    install.packages(instalador, dependencies = T)
    break()}
  sapply(pacotes, require, character = T) 
} else {
  sapply(pacotes, require, character = T) 
}
```

```{r include=FALSE}
load('df.Rda')
load('df1.Rda')
load('df2.Rda')
load('df3.Rda')
load('df4.Rda')
```

# 

* c2dm.db: banco de dados obtido em Computational 2D Materials Database (C2DB)

## Script.R
Data wargling para colocar as informações do arquivo c2dm.db em um formato de banco de dados. Além da informações do arquivo, algumas informações atômicas foram obtidas a partir do pacote PeriodicTable. Outras informações foram obtida a partir dos links abaixo.

* peso atômico: https://www.degruyter.com/document/doi/10.1515/pac-2019-0603/html
* raio atômico: https://www.chemeurope.com/en/encyclopedia/Atomic_radii_of_the_elements_%28data_page%29.html
* temperatura de fusão: https://www.schoolmykids.com/learn/periodic-table/heat-of-fusion-of-all-the-elements

Todos estes dados se encontram no bando de dados df1

df2 apresenta os dados refentes somente aos TMDs.

```{r echo=FALSE}
# tabela resumo de algumas estatísticas descritivas de acordo com cada calcogênio
df2 %>% select(C_AN,phase,dir_gap) %>% 
  group_by(C_AN) %>% rename('Calcogênio' = C_AN) %>% 
  summarise(N = n(),Min = round(min(dir_gap),3), Máx = max(dir_gap),Média = mean(dir_gap), 
            DP = sd(dir_gap)) %>% kable(caption = 'análise descritiva') %>% 
  kable_styling(bootstrap_options = "striped", full_width = F, font_size = 12)
```


## Script 2: classificação dos TMDs

Neste script os TMDs são classificados em semimetal (0) e semicondutor (1)
